臺灣高等法院臺南分院刑事裁定　　　　九十三年度抗字第六八號　Ａ
　　　抗　告　人
　　　即　被　告　甲　○　○
　　　選任辯護人　林　錫　恩　律師
右列抗告人因違反槍砲彈藥刀械管制條例案件，不服臺灣臺南地方法院中華民國九十
三年二月二十日所為延長羈押裁定（九十二年度訴字第一二七五號），提起抗告，本
院裁定如左：
      主      文
抗告駁回。
      理      由
一、抗告意旨略以：原裁定謂「本院前以被告犯罪嫌疑重大，並有刑事訴訟法第一百
    零一條第一項第三款所定之情形，認有羈押必要‧‧‧茲查上項情形仍然存在」
    等語，經查：本件被告係主動自首，並報繳所持有之槍彈，且業已坦承犯罪，是
    否合乎「非予羈押，顯難進行追訴、審判或執行」之法定要件，顯有存疑。站在
    刑事政策立場，犯罪之人主動自首，並報繳槍，本應予以獎勵其悔過之心，故刑
    法總則特別設有「自首『必』減輕其刑」之規定，依此，被告既是主動自首，並
    報繳槍彈，院檢在追訴、審判或執行，應無困難之處，且本應予以獎勵，詎原裁
    定並未具體敘明被告有何行為致審判或執行顯有困難，即認「上項情形仍然存在
    」，於法自有未合，爰提起本件抗告云云。
二、按刑事被告經訊問後，認有法定羈押原因，於必要時得羈押之，所謂必要與否或
    執行羈押後，有無繼續之必要，仍許法院斟酌訴訟進行程度及其他一切情事而為
    認定，除有刑事訴訟法第一百十四條各款所列情形之一不得駁回者外，准許與否
    ，該管法院有自由裁量之權，衡非被告所得強求（最高法院二十九年抗字第五七
    號、四十六年台抗字第六、二十一號判例意旨參照）。復按羈押是保全刑事程序
    之措施，其本質上係為使刑事審判順利進行、保全證據及執行之進行而剝奪被告
    人身自由之強制處分，是被告有無羈押之必要或執行羈押後有無符合停止羈押之
    事由，自當由法院依職權為裁量。經查：本件抗告人即被告甲○○因違反槍砲彈
    藥刀械管制條例案件，前經檢察官聲請羈押，經原審法院訊問後認其犯罪嫌疑重
    大，且有刑事訴訟法第一百零一條第一項第三款之情形，而裁定予以羈押，茲因
    羈押期間屆滿，原審審酌後認上開羈押原因尚未消滅，而裁定延長羈押二月。查
    被告所犯為死刑、無期徒刑、最輕本刑為五年以上有期徒刑之罪，而本案雖業經
    原審判決，然尚未確定，有臺灣高等法院被告全國前案紀錄表可稽，被告犯重罪
    之嫌疑仍未排除，此外，復無刑事訴訟法第一百十四條各款之情形，原審以本件
    羈押原因尚未消滅，且有刑事訴訟法第一百零一條第一項第三款之情形，裁定抗
    告人之羈押期間延長二月，核無不當，抗告意旨所指均非羈押消滅之原因，其空
    言指摘原裁定不當，為無理由，應予駁回。
據上論斷：應依刑事訴訟法第四百十二條，裁定如主文。
中    華    民    國      九十三      年      三      月      二十六    日
                                  臺灣高等法院臺南分院刑事第四庭
                                      審判長法官  鄭    文    肅
                                            法官  高    明    發
                                            法官  王    浦    傑
右正本證明與原本無異。
不得再抗告。
                                      法院書記官  蔡    振    豐
中    華    民    國      九十三      年      三      月      三十      日
